【裁判字號】    92,台上,146
【裁判日期】    920117
【裁判案由】    債務不履行損害賠償等
【裁判全文】
最高法院民事裁定                                九十二年度台上字第一四六號
    上  訴  人  全香堂化工廠股份有限公司
    法定代理人  陳火全
    訴訟代理人  柳正村律師
    被 上訴 人  呈興貿易股份有限公司
    法定代理人  黃嘉松
    訴訟代理人  林溢根律師
右當事人間請求債務不履行損害賠償等事件，上訴人對於中華民國八十九年十月十七
日台灣高等法院台中分院第二審更審判決（八十七年度上更(二)字第六七號），提起上
訴，本院裁定如左：
    主  文
上訴駁回。
第三審訴訟費用由上訴人負擔。
    理  由
按對於第二審判決上訴，非以其違背法令為理由，不得為之。又提起上訴，上訴狀內
應記載上訴理由，表明原判決所違背之法令及其具體內容，暨依訴訟資料合於該違背
法令之具體事實。民事訴訟法第四百六十七條、第四百七十條第二項定有明文。而依
同法第四百六十八條規定，判決不適用法規或適用不當者，為違背法令；依同法第四
百六十九條規定，判決有該條所列各款情形之一者，為當然違背法令。是當事人提起
上訴，如依民事訴訟法第四百六十八條規定，以第二審判決有不適用法規或適用法規
不當為理由時，其上訴狀或理由書應表明該判決所違背之法令條項，或有關判例、解
釋字號，或成文法以外之習慣或法理等及其具體內容，暨係依何訴訟資料合於該違背
法令之具體事實；如以民事訴訟法第四百六十九條所列各款情形為理由時，其上訴狀
或理由書應表明該判決有合於各該條款規定情形之具體內容，及係依何訴訟資料合於
該違背法令之具體事實。上訴狀或理由書如未依此項方法表明，或其表明者顯與上開
法條規定不合時，即難認為已合法表明上訴理由，其上訴自非合法。本件上訴人對於
第二審判決提起上訴，雖以該判決違背法令為由，惟核其上訴理由狀所載內容，係就
原審取捨證據、認定被上訴人向上訴人訂購化妝品組盒輸美，約定產品須符合美國Ｆ
ＤＡ檢驗標準，嗣產品輸美後，經美國公共衛生食品醫藥管理局檢驗含有不安全色料
，不合美國ＦＤＡ標準，而遭拒絕輸入，經退運回台灣，被上訴人受有損害，已依法
解除契約等事實，指摘其為不當，而非表明該判決所違背之法令及其具體內容，難認
其已合法表明上訴理由。又原審指「被上訴人提出之訂購單雖未經上訴人簽名，惟兩
造就系爭貨品已成立買賣契約，且貨品及價金均已交付，上訴人未在該訂購單上簽名
，就買賣契約之成立，不生影響」等語，僅在說明上訴人未在該訂購單上簽名，不影
響系爭買賣契約之有效成立，顯非以該訂購單為判決之基礎。再上訴人於原審主張其
出售予被上訴人者，係如原判決附件所示之貨品，非被上訴人所稱之化妝品組盒，並
抗辯於被上訴人返還附件所載貨品前，拒絕給付價金。原審認：附件所載之貨品非系
爭買賣標的，上訴人並表示拒絕受領系爭化妝品組盒，是其請求被上訴人以附件所載
貨品為對待給付，於法自有未合，對於上訴人所為同時履行之抗辯，原審亦已斟酌論
斷。本件核無訴訟資料可認原判決有「以不具形式上證據力之訂購單為判決基礎」、
「對於上訴人行使同時履行抗辯權漏未判決」等情形，依首揭說明，應認上訴為不合
法。
據上論結，本件上訴為不合法。依民事訴訟法第四百八十一條、第四百四十四條第一
項、第九十五條、第七十八條，裁定如主文。
中      華      民      國    九十二    年      一      月     十七     日
                              最高法院民事第八庭
                                  審判長法官  吳  啟  賓
                                        法官  高  孟  焄
                                        法官  許  朝  雄
                                        法官  朱  建  男
                                        法官  蘇  達  志
      右正本證明與原本無異
                                              書  記  官
中      華      民      國    九十二    年      二      月      十      日


司法院資訊處製作；財團法人民間司法改革基金會備份。
